# 关于持有待售准则与其他准则衔接的疑惑

提问人：企鹅家琦琦 时间：2019-03-13 09:56:46
陈版你好：
持有待售准则要求所有满足持有待售条件的非流动资产都应当予以分类和列报（计量特例除外），但是如果满足持有待售条件到实际出售还有时间间隔，这个时间间隔可能几天或几个月，那是否有必要一定要通过 “持有待售资产” 过渡一下？
例如甲企业 2019.1.1 日与乙企业签订合同将账面价值 100 万的固定资产以 120 万出售，约定 2019.3.1 日交割。如果按持有待售准则要求在2019.1.1 会计处理：（时间间隔比较长）
借：持有待售资产 100
贷：固定资产 100
2019.3.1
借：银行存款 120
贷：持有待售资产 100
资产处置损益 20
疑惑一：如果交割时间为2019.1.3 日，是否必要通过持有待售过渡？我个人理解是应该通过 “持有待售资产” 过渡（包括无形资产，投资性房地产等非流动资产），理由就是按 42 号准则要求去做。但是固定资产如果是报废或残值处理还是通过 “固定资产清理” 科目，因为不符合持有待售要去。请陈版指教。谢谢。

回答人：chenyiwei
理论上，如果被处置或拟处置的资产满足持有待售的定义和判断标准，则即使从其满足定义之日到实际完成主持之日的时间间隔很短，也需要通过持有待售过渡。并且，如果是作为持有待售资产处置的，则在处置过程中不应再使用 “固定资产清理” 科目，主要原因是持有待售是流动资产而固定资产清理是非流动资产，如果通过清理科目核算其处置过程，则意味着从流动资产转回非流动资产，存在逻辑矛盾。
如果处置前和处置过程中未满足持有待售的条件，例如直接报废清理，则通过固定资产清理科目核算是没有异议的。